臺灣臺南地方法院民事判決　　　　　　　 96年度訴字第598號
原　　　告　吳國華
　　　　　　甲○○
共　　　同
訴訟代理人　陳宏義律師
被　　　告　吳宗吉即祭祀公業吳昌記之管理人
上列當事人間請求請求給付分配款事件，經本院於民國96年5月
21日言詞辯論終結，判決如下：
    主  文
被告應給付原告吳國華新臺幣參佰壹拾玖萬零參佰伍拾肆元，應
給付原告甲○○新臺幣壹佰伍拾玖萬伍仟壹佰柒拾柒元，及各自
民國九十六年五月二十日起至清償日止，按年利率百分之五計算
之利息。
訴訟費用新臺幣肆萬捌仟肆佰貳拾壹元由被告負擔。
本判決得假執行。
    事實及理由
一、原告主張：原告為祭祀公業吳昌記之派下員，派下員比例分
    別為14分之1、28分之1，原告吳國華、被告吳宗吉為祭祀公
    業吳昌記之共同管理人，祭祀公業吳昌記名下土地若有經徵
    收或出售後，均有將所得之價款分配給各派下員之慣例。關
    於祭祀公業吳昌記名下之臺南縣仁德鄉○○段12號土地（下
    稱系爭土地），業經派下員同意出售，並經民國94年6月19
    日之派下員大會第14點決議「本公業之不動產經處分後，所
    得之價金管理人應善盡保存及管理之職責，並應以本公業之
    名義，將所得之全部價金存放於合法之金融機構（如銀行、
    農會、郵局或其他經財政部准予設立之金融機構），於全部
    價金未收訖前不得分配。如於分配時，倘有行蹤不明之派下
    員未能參與分配時，應將其所應得之部分提存於法院，不得
    侵犯其權益」，系爭土地出售後已收取全部價金新臺幣（下
    同）45,676,739元，扣除相關費用1,011,767元，尚餘
    44,664,972元，依前開派下員大會決議，於收取全部土地價
    款後即得將土地款分配，因此，原告吳國華依派下權比例14
    分之1，得請求分配價金3,190,354元，原告甲○○依派下權
    比例28分之1，得請求分配價金1,595,177元，系爭土地買賣
    完成過戶及收取全部價金已有相當時日，被告卻仍未為分配
    ，爰起訴請求分配等語。並聲明：如主文所示。被告則當庭
    以言詞表示同意原告之請求。。
二、按當事人於言詞辯論時為訴訟標的之認諾者，應本於其認諾
    為該當事人敗訴之判決，民事訴訟法第384條定有明文。查
    本件被告於本院上開言詞辯論時，當庭就原告所請求之訴訟
    標的為認諾之情，有本院96年5月21日言詞辯論筆錄在卷可
    據，則依據上開民事訴訟法之規定，本院自應本於被告之認
    諾，而判決被告敗訴
三、綜上所述，原告既為被告之派下員，派下員比例分別為28分
    之1及14分之1，被告當庭就原告所請求之訴訟標的為認諾，
    原告主張依各派下所擁有之派下權比例分配系爭土地買賣價
    金為有理由，從而，原告吳國華請求被告給付3,190, 354元
    ，原告甲○○請求被告給付1,595,177元，及自起訴狀繕本
    送達被告翌日即96年5月20日起至清償日止，按年利率百分
    之5計算之利息，為有理由，應予准許。本件為本於被告認
    諾所為之判決，依民事訴訟法第389條第1款，依職權宣告假
    執行。又本件訴訟費用為第一審裁判費48,421元，爰確定如
    主文第2項所示，命由敗訴之被告負擔。
四、結論：原告之訴為有理由，依民事訴訟法第78條、第87條第
    1項、第389條第1款，判決如主文。
中　　華　　民　　國　　96　　年　　5 　　月　　31　　日
                  民事第四庭    法　官　郭貞秀
以上正本係照原本作成。
如對本判決上訴，須於判決送達後20日內向本院提出上訴狀（須
附繕本）。
中　　華　　民　　國　　96　　年　　5 　　月　　31　　日
                                書記官　陳志德
